# 租赁的现金流量表

提问人：jiuzhou010 时间：2020-01-12 15:43:22
陈老师，执行新租赁准则，编制现金流量表的间接法时，是否应该在“ 固定资产折旧、油气资产折耗、生产性生物资产折旧”中也放入使用权资产折旧，财务费用中含租赁产生的融资费用？

回答人：chenyiwei
目前做法是在间接法的调节表中单独增设一个“使用权资产折旧”项目。财务费用中包含租赁负债相关的利息支出。